【裁判字號】    95,易,370
【裁判日期】    950519
【裁判案由】    贓物
【裁判全文】
臺灣桃園地方法院刑事判決               95年度易字第370號
公  訴  人  臺灣桃園地方法院檢察署檢察官
被      告  甲○○
上列被告因贓物案件，經檢察官提起公訴（94年度偵字第18767
號），暨移送併辦（95年度偵字第7043號、臺灣新竹地方法院檢
察署94年度偵字第5564號），經本院合議庭裁定改行簡式審判程
序，茲判決如下：
    主  文
甲○○連續收受贓物，累犯，處有期徒刑拾壹月。
    事  實
一、甲○○於民國82年間，曾因違反麻醉藥品管理條例案件，經
    臺灣高等法院以82年度上訴字第4024號判決判處有期徒刑5
    月及5 年2 月，於同年11月26日判決確定，定應執行刑為有
    期徒刑5 年3 月，嗣於82年11月26日入監執行，於84年5 月
    31日假釋出監。另於86年間因違反麻醉藥品管理條例案件，
    經臺灣高等法院以86年度上訴字第3490號判決判處有期徒刑
    8 月，於同年9 月18日判決確定；同年因違反電信法及槍砲
    彈藥刀械管制條例案件，經本院於86年10月27日以85年度訴
    字第504 號分別判處有期徒刑4 月及拘役20日確定，有期徒
    刑4 月部分與前述違反麻醉藥品管理條例案件之有期徒刑8
    月部分合併定應執行刑為有期徒刑10月，並經撤銷上開假釋
    ，應執行殘刑2 年10月1 日，2 者接續執行，刑期自87年1
    月3 日起算，於88年9 月23日假釋出監，嗣因犯施用毒品案
    件，經撤銷前開假釋，應執行殘刑1 年8 月2 日，於90年11
    月27日入監執行，於92年6 月24日執行完畢，翌日出監。
二、詎甲○○仍不知悔悟，基於收受贓物之概括犯意，於下述時
    、地收受贓物：
（一）甲○○明知陳祥正（涉嫌竊盜部分，由檢察官另案移送本
      院併辦處理）所持有車牌號碼SLG-471 號輕型機車為來路
      不明之贓物（該車所有人張琴玉，由乙○○使用，於94年
      7 月10日下午6 時許停放在中壢市○○街10號前，遭不詳
      之人竊取），竟於94年7 月14日某時，在桃園縣中壢市○
      ○○街1 號13樓住處，向陳祥正借用代步而收受之。嗣於
      同年月20日下午11時30分許，甲○○騎乘上開機車行經桃
      園縣平鎮市○○路與環南路口處，為警當場查獲，並扣得
      陳祥正所交付之鑰匙1 把。
（二）甲○○明知姓名、年籍不詳，綽號「鳥芬」之成年男子，
      於94年9 月27日晚間10時許，在桃園縣中壢火車站前所交
      付之車牌號碼9G-6522 號自用小客車，係來源不明之贓物
      （該車所有人為吳蕙伶，於94年9 月24日中午12 時30 分
      許，停放在新竹縣竹北市○○○路38號前，遭不詳之人竊
      取），竟向「鳥芬」借用以供代步而收受之。復於同年月
      29日晚間7 時許，在桃園縣中壢市○○路附近，向楊長福
      借得已註銷之JT-6015 號車牌2 面，隨即卸下原懸掛之9G
      -6522 號之車牌，而懸掛JT-6015 號之車牌以逃避警方查
      緝。嗣於同年10月5 日凌晨2 時許，甲○○駕駛前開贓車
      行經新竹縣竹北市○○路410 號旁空地停車場，遭警查獲
      ，並扣得「鳥芬」所交付之鑰匙1 把。
（三）甲○○明知姓名、年籍不詳，綽號「鳥芬」之成年男子所
      持有之引擎號碼4G92D026857 號（原車牌號碼為LI-6933
      號）自用小客車及其上所懸掛之MJ -9280號車牌2 面，均
      係來歷不明之贓物（該車所有人為丁○○，原停放在桃園
      縣平鎮市○○路○ 段68號後方空地，於94年10月11日下午
      5 時許發覺遭不詳人士竊取；另車牌號碼MJ-9280 之自用
      小客車，所有人為廣聲機械工程有限公司，由丙○○使用
      ，該車於94年10月3 日在新竹縣新埔鎮○○路附近，遭不
      詳人士竊取），竟於某不詳時間，在桃園縣中壢市中原大
      學附近向「鳥芬」借用供代步而收受之。嗣於94年10月11
      日駕駛前開贓車在中壢市陽明醫院附近搭載不知情之友人
      黃榮祥後（經檢察官為不起訴處分），旋即驅車前往新竹
      。嗣於同日下午11時30分許，在新竹市○○路與民生路口
      為警攔檢查獲，並扣得「鳥芬」所交付之鑰匙1 把。
二、案經桃園縣政府警察局平鎮分局報告臺灣桃園地方法院檢察
    署檢察官偵查起訴，新竹市警察局第二分局報告臺灣新竹地
    方法院檢察署呈請臺灣高等法院檢察署令轉臺灣桃園地方法
    院檢察署檢察官移送併案審理，及新竹市警察局第二分局報
    告臺灣新竹地方法院檢察署檢察官移送併案處理。
    理  由
一、按被告所犯為死刑、無期徒刑、最輕本刑為3 年以上有期徒
    刑之罪或高等法院管轄第一審案件者外，於準備程序進行中
    ，被告先就被訴事實為有罪之陳述時，審判長得告知被告簡
    式審判程序之旨，並聽取當事人之意見後，裁定進行簡式審
    判程序，刑事訴訟法第273 條之1 第1 項定有明文。本案被
    告甲○○為有罪陳述，且所犯非死刑、無期徒刑、最輕本刑
    為3 年以上有期徒刑之罪或高等法院管轄第一審案件，經踐
    行上開程序後，由合議庭裁定由受命法官獨任改依簡式審判
    程序審理，合先敘明。
二、前揭犯罪事實業據被告迭於偵查及審理中坦認不諱，核與證
    人即上揭車牌號碼SLG-471 號輕型機車、9G-6522 號、LI-6
    933 號及MJ-9280 號自用小客車之車主、使用人乙○○、吳
    蕙伶、丁○○及丙○○於警詢中指述車輛遭竊之情形相符，
    參以證人黃榮祥於偵查中證述被告曾告知LI-6933 號自用小
    客車係贓車等語。此外，並有車牌號碼SLG-471 號輕型機車
    、9G-6522 號、LI-6933 號及MJ-9280 號自用小客車之車輛
    竊盜及車牌失竊資料個別查詢報表5 紙、車牌號碼JT-6015
    號車籍作業系統查詢認可資料1 紙、車牌號碼9G-6522 號自
    用小客車之車輛協尋（尋獲）電腦輸入單2 紙、贓物認領保
    管單4 紙、現場照片11張及新竹市警察局第二分局文華派出
    所警員之偵查報告等書證存卷可查，復有扣案之鑰匙3 把可
    佐，足認被告之自白與事實相符。本案事證明確，被告犯行
    堪以認定，應予依法論科。
三、核被告所為，係犯刑法第349 條第1 項之收受贓物罪。又被
    告所為3 次收受贓物行為，時間緊接，所犯係犯罪構成相同
    之罪名，顯係基於概括犯意反覆為之，應依連續犯規定，論
    以一罪，並加重其刑。再查，被告前有如事實欄一所示之論
    罪科刑、執行情形，此有臺灣高等法院被告前案紀錄表及臺
    灣桃園地方法院檢察署刑案資料查註記錄表附卷可稽，其受
    有期徒刑執行完畢，5 年內再犯本件有期徒刑以上之收受贓
    物罪，為累犯，應依刑法第47條規定加重其刑。被告有2 種
    刑之加重事由，爰依刑法第70條之規定遞予加重之。爰審酌
    被告素行不良，僅貪圖一時代步之便利，竟多次收受贓物，
    無異助長竊盜犯行之猖獗，惟念及犯罪後迭於偵查及審理中
    坦承犯行，犯罪後態度尚稱良好等一切情狀，量處如主文所
    示之刑，以資懲儆。扣案之鑰匙3 把，係陳祥正及「鳥芬」
    所有，非被告所有，業據被告供陳在卷，且與本案犯罪無直
    接關係，僅具有證據性質，均不得依刑法第38條規定宣告沒
    收，應由檢察官另行依法處理，附此敘明。
據上論斷，應依刑事訴訟法第273 條之1 條第1 項、第299 條第
1 項前段，刑法第56條、第349 條第1 項、第47條，罰金罰鍰提
高標準條例第1條前段，判決如主文。
本案經檢察官古慧珍到庭執行職務。
中    華    民    國    95    年    5     月    19    日
                  刑事第十庭  法  官      蔡和憲
上正本證明與原本無異。
如不服本判決，應於判決送達後10日內，向本院提出上訴狀。
                              書記官      常毓生
中    華    民    國    95    年    5     月    22    日
中華民國刑法第349條第1項：
收受贓物者，處三年以下有期徒刑、拘役或五百元以下罰金。


司法院資訊處製作；財團法人民間司法改革基金會備份。
